【裁判字號】    89,交易,407
【裁判日期】    901029
【裁判案由】    
【裁判全文】
臺灣臺北地方法院刑事判決                        八十九年度交易字第四○七號
    公  訴  人  臺灣臺北地方法院檢察署檢察官
    被      告  丙  ○( 原名.
右列被告因公共危險等案件，檢察官聲請以簡易判決處刑( 八十九年度偵字第一六三
二○號 )，經本院臺北簡易庭受理( 八十九年北交簡字第二○三七號 )後，認不宜以
簡易判決處刑而移
        主      文
丙  ○( 原名：陳建國 )服用酒類，不能安全駕駛動力交通工具而駕駛，處有期徒刑
柒月；又因過失傷害人，處有期徒刑月。應執行有期徒刑玖月。
        事      實
一、丙○( 原名：陳建國 )曾於八十八年九月廿三日上午八時六分許，服用酒類不能
    安全駕駛動力交通工具而駕駛車牌DP-1142 號自用小客車，途經臺北市市○○道
    、重慶北路交岔路口，為警攔檢測得其吐氣所含酒精成份每公升1.16毫克，於八
    十九年一月十四日經臺灣士林地方法院內湖簡易庭以八十八年度湖交簡字第二號
    刑事簡易判決判處拘役五十日( 八十九年三月二日判決確定 )，八十九年八月三
    日易科罰金執行完畢。
二、丙○於前案判決確定後執行前，不知警惕悔悟，其應注意汽車駕駛人飲酒後，吐
    氣所含酒精成份每公升0.25毫克以上者，不得駕車，猶於八十九年七月一日凌晨
    三時許，明知其甫在臺北市○○區○○路二一七號二樓租屋處服用藥酒，已經酒
    醉( 肇事後，經警檢測其吐氣所含酒精成份每公升1.36毫克 )但未達精神耗弱程
    度，不能安全駕駛動力交通工具( 汽車 )，猶勉強駕駛車牌DP-1142 號自用小客
    車，沿雙向四車道之臺北市○○○路( 西側 )第一車道由北往南方向行駛，途經
    環河南路二段二七四號前，理應注意車前狀況並隨時採取必要之安全措施，而依
    當時雖係夜間但有照明、天候陰、路面乾燥無缺陷、視距良好無障礙物等情形觀
    之，並無任何足令丙○有何不能注意之情事，其應注意能注意卻疏未注意，且已
    不勝酒力，以致右前車頭擦撞同車道前方一輛由成年男子甲○所無照駕駛之車牌
    BAK-872 號重型機器腳踏車尾部。甲○駕車失控倒地，受有右手遠端橈骨骨折之
    傷害。丙○肇事後，向到達事故現場處理員警自首駕車肇事之犯行。
三、案經被害人甲○配偶乙○○訴由臺北市政府警察局萬華分局報告暨被害人甲○訴
    請臺灣臺北地方法院檢察署檢察官偵查起訴。
        理      由
一、右揭飲酒後，其吐氣所含酒精成份高達每公升1.36毫克，不能安全駕駛動力交通
    工具( 車牌DP-1142 號自用小客車 )而駕駛之事實，業據被告丙○自白不諱，並
    有其吐氣所含酒精成份每公升1.36毫克之吐氣所含酒精測試成果表一紙在卷( 偵
    查卷第十七頁 )可資佐證，此部分之犯罪事證明確，應依法論科。
二、至於右揭駕車肇事致被害人甲○受傷之事實，亦據被告丙○供承不諱，核與被害
    人甲○指訴情節相符，並有道路交通事故調查報告表、交通事故談話紀錄表、交
    通事故補充資料表、自首調查表、車損及現場路況相片等件在卷可稽。被害人甲
    ○因本件交通事故受有右手遠端橈骨骨折之傷害，亦有臺大醫院診斷證明書一紙
    在卷( 偵查卷第八頁 )。被告丙○係領有駕駛執照之駕駛人，且已有服用酒類不
    能安全駕駛而駕駛遭查獲判刑經驗，其就「道路交通安全規則」第一百十四條第
    二款「汽車駕駛人飲酒後，其吐氣所含酒精成份每公升0.25毫克以上者，不得駕
    車」及第九十四條第三項「汽車行駛時，駕駛人應注意車前狀況．．．並隨時採
    取必要之安全措施」等規定，自應知之甚稔。況依卷附「道路交通事故調查報告
    表」之記載，本件交通事故發生當時雖係夜間但有照明、天候陰、路面乾燥無缺
    陷、視距良好無障礙物等情形觀之，查無任何足令被告丙○有何不能注意之情事
    ，其應注意能注意卻疏未注意，竟貿然酒醉( 未至精神耗弱程度 )駕車前駛而肇
    事，其就本件交通事故之發生自有過失無疑，且其過失與被害人甲○受有前揭傷
    害間，確有相當因果關係。惟查被害人甲○無照駕駛車牌BAK-872 號重型機器腳
    踏車，就本件交通事故之發生與有過失。本件被告丙○過失傷害之事證亦堪認定
    ，亦應依法論科。
三、核被告丙○所為，係犯刑法第一百八十五條之三服用酒類不能安全駕駛動力交通
    工具而駕駛罪及第二百八十四條第一項前段過失傷害罪。被告丙○酒醉駕車因而
    致人受傷，依法應負刑事責任已詳見前述，是就其所犯過失傷害罪部分，應依「
    道路交通管理處罰條例」第八十六條第一項規定加重其刑。惟查被告丙○肇事後
    ，在未為任何有偵查犯罪職權之公務員發覺前，即向到達現場處理事故員警自首
    過失傷害之犯行，有臺北市政府警察局交通警察大隊八十九年十一月十六日北市
    警交大四字第八九六七一六四七○○號函附之報案自首調查報告表影本一紙在卷
    可稽，符合刑法第六十二條前段有關自首之規定，應就其所犯過失傷害罪部分依
    法減輕其刑並先加後減之。爰審酌被告丙○素行、吐氣所含酒精成份高達每公升
    1.36毫克、造成被害人甲○受傷程度尚非嚴重、被害人甲○無照駕駛與有過失及
    被告丙○迄未與被害人甲○達成民事上和解賠償損害等一切情狀，分別量處如主
    文所示之刑及應執行之刑，以示懲儆。
據上論斷，應依刑事訴訟法第四百五十二條，第二百九十九條第一項前段，刑法第一
百八十五條之三，第二百八十四條第一項前段，第六十二條前段，第五十一條第五款
，道路交通管理處罰條例第八十六條第一項，罰金罰鍰提高標準條例第一條前段，判
決如主文。
本案經檢察官蔡名堯到庭執行職務
中      華      民      國    九    十    年      十      月    廿九    日
                          臺灣臺北地方法院交通法庭
                                  法  官  鍾      華
右正本證明與原本無異。
如不服本判決，應於判決送達後十日內向本院提出上訴狀(應抄附繕本)。告訴人
或被害人如對於本判決不服者，應具備理由請求檢察官上訴，其上訴期間之計算
係以檢察官收受判決正本之日期為準。
                                  書記官  黃  繡  琴
中      華      民      國    九    十    年      十      月  二十九    日
附錄本案所犯法條全文
第一百八十五條之三
服用毒品、麻醉藥品、酒類或其他相類之物，不能安全駕駛動力交通工具而駕駛者，
處一年以下有期徒刑、拘役或三萬元以下罰金。
刑法第二百八十四條
一因過失傷害人者，處六月以下有期徒刑，拘役或五百元以下罰金。致重傷者，處一
  年以下有期徒刑，拘役或五百元以下罰金。
二從事業務之人，因業務上之過失傷害人者，處一年以下有期徒刑、拘役或一千元以
  下罰金。致重傷者，處三年以下有期徒刑，拘役或二千元以下罰金。


司法院資訊處製作；財團法人民間司法改革基金會備份。
